【裁判字號】    99,交聲,848
【裁判日期】    990630
【裁判案由】    交管條例聲異
【裁判全文】
臺灣板橋地方法院交通裁定             99年度交聲字第848號
原處分機關  交通部公路總局臺北區監理所板橋監理站
異  議  人  甲○○
即受處分人
上列異議人即受處分人因違反道路交通管理處罰條例案件，對於
交通部公路總局臺北區監理所板橋監理站民國99年3 月30日所為
板監裁字第裁41-C00000000號處分不服，聲明異議，本院裁定如
下：
    主  文
異議駁回。
    理  由
一、原處分意旨略以：本件異議人即受處分人甲○○於民國98年
    10月10日22時31分許，騎乘車號BJZ-817 號重型機車，行經
    臺北縣板橋市○○路、漢生東路口，因有「酒後駕車（0.79
    MG/L）」之違規行為，經臺北縣政府警察局海山分局海山派
    出所執勤員警製單當場舉發，並填製臺北縣政府警察局北縣
    警交大字第C00000000 號舉發違反道路交通管理事件通知單
    ，限於98年10月25日前至原處分機關即交通部公路總局臺北
    區監理所板橋監理站到案聽候裁決，嗣經原處分機關於99年
    3 月30日以板監裁字第裁41-C00000000號裁決書，認異議人
    違反道路交通管理處罰條例第35條第1 項第1 款之規定，並
    依同條例第24條第1 項第2 款（裁決書漏引第1 項第2 款）
    規定，裁處受處分人吊扣駕駛執照12個月，駕駛執照限於99
    年4 月29日前繳送，並施以道路交通安全講習等語。
二、本件聲明異議意旨略以：伊本次酒後駕車犯行已經法院判處
    罰金55,000元確定，如駕照遭吊扣，恐無法找工作謀生，爰
    聲請免除吊扣機車駕駛執照云云（按本件就裁決參加道路交
    通安全講習部分，並未聲明異議）。
三、按汽車駕駛人飲用酒類或其他類似物後，其吐氣所含酒精濃
    度超過每公升0.25毫克以上者，不得駕車；汽車駕駛人，駕
    駛汽車經測試檢定酒精濃度超過規定標準者，處新臺幣（下
    同）15,000元以上60,000元以下罰鍰，並當場移置保管該汽
    車及吊扣其駕駛執照1 年，道路交通安全規則第114 條第 2
    款、道路交通管理處罰條例第35條第1 項第1 款分別定有明
    文。又汽車駕駛人，有道路交通管理處罰條例第35條第1 項
    規定之情形者，應接受道路交通安全講習，同條例第24條第
    1 項第2 款亦有明定。
四、經查：
  (一)本件異議人確有上開違規情事，為異議人所自承；又本件經
    經原處分機關於99年3 月30日依道路交通管理處罰條例第35
    條第1 項第1 款及違反道路交通管理事件統一裁罰基準及處
    理細則第43條、第44條及第67條之規定，以上揭裁決書裁處
    異議人吊扣駕駛執照12個月，並應參加道路交通安全講習等
    情，復有上開裁決書在卷可憑。
  (二)異議人上開酒後駕車行為，其吐氣酒精含量達0.79毫克以上
    ，除違反道路交通管理處罰條例第35條第1 項外，亦違反刑
    法第185 條之3 之公共危險罪，即係一行為同時觸犯刑法第
    185 條之3 之公共危險罪與道路交通管理處罰條例第35條第
    1 項第1 款之行政法上義務，依上開行政罰法之規定，自應
    依刑事法律之刑法第185 條之3 規定處罰。而異議人此次酒
    後駕車之行為，經臺灣板橋地方法院檢察署檢察官起訴（98
    年度速偵字第5961號），經本院以98年度交簡第6149號判處
    罰金新臺幣55,000元，如易服勞役，以新臺幣1,000 元折算
    壹日確定乙節，有起訴書、判決書及臺灣高等法院被告前案
    紀錄表各1 份在卷可參，是上開事實均堪採認。
五、綜上，本件原處分機關依上揭規定予以裁罰，並無違誤，尤
    以吊扣駕駛執照之法律效果乃國家律法所明定，要非原處分
    機關或本院得以自為裁量之事項，本件受處分人所為前開情
    詞，殊無可採，本件異議人以前詞辯稱，為無理由，應予駁
    回。
據上論斷，應依道路交通管理處罰條例第87條第2 項，道路交通
案件處理辦法第19條，裁定如主文。
中    華    民    國    99    年    6     月    30    日
                      交通法庭  法  官  汪怡君
以上正本證明與原本無異
如不服本裁定應於送達後5日內向本院提出抗告狀
                                書記官  田世杰
中    華    民    國    99    年    6     月    30    日

司法院資訊處製作；財團法人民間司法改革基金會備份。
